最　高　行　政　法　院　裁　定
                                     100年度裁字第2270號
上  訴  人　臺灣化學纖維股份有限公司
代　表　人　王文淵
訴訟代理人　林志忠律師
         　 鍾凱勳律師
          　孫千蕙律師
被 上訴 人　雲林縣稅務局
代　表　人　吳定謀
上列當事人間房屋稅事件，上訴人對於中華民國100年5月23日高
雄高等行政法院100年度簡字第56號判決，提起上訴，本院裁定
如下：
　　主  文
上訴駁回。
上訴審訴訟費用由上訴人負擔。
　　理  由
一、按對於適用簡易程序之裁判提起上訴，須經本院許可。前項
    許可，以訴訟事件所涉及之法律見解具有原則性者為限，行
    政訴訟法第235條定有明文。所謂法律見解具有原則性，係
    指該訴訟事件所涉及之法律問題意義重大，而有加以闡釋之
    必要而言。
二、本件上訴人對於高等行政法院適用簡易程序所為之判決，提
    起上訴，係以：被上訴人依據雲林縣簡化評定房屋標準價格
    及房屋現值作業要點（下稱系爭作業要點）第22點及第22點
    之1規定，以實際工料評定系爭槽體之房屋現值，並據以核
    課房屋稅，原判決竟予以維持，有違本院61年判字第319號
    判例意旨，且依財政部74年4月15日台財稅第14347號函，系
    爭槽體之99年度房屋現值既為應受復查之範圍，則應由原審
    法院審查其合法性，原審竟未加審查，其所涉及之法律問題
    意義重大，有加以闡釋之必要。依房屋稅條例第11條第2項
    規定各年度之房屋評定現值僅對該年度發生效力，原審法院
    稱第1次房屋現值評定之結果對後續年度具有構成要件拘束
    力，即因牴觸房屋稅條例第10條第2項而有疑義。上訴人於
    原審主張縱使系爭作業要點經不動產評價委員會通過，但房
    屋評定現值不能以實際工料或實際造價為準，否則即有違反
    房屋稅條例及法律保留原則之處，有本院99年度裁字第531
    號裁定及99年度裁字第532號裁定可參，原審就此重要爭點
    未給予論理說明，即有判決不備理由之瑕疵等語，為其論據
    。惟查本院對與本件有相同法律問題之多起案件，已裁判認
    為應為如斯之房屋稅課徵（100年度判字第78、79、80號）
    ，是以本件涉及之法律問題，無再加闡釋之必要，且核上訴
    人所陳上述理由，亦無所涉及之法律見解具有原則性之情事
    。上訴人提起上訴，依首開規定及說明，不應許可，其上訴
    難謂合法，應予駁回。
三、據上論結，本件上訴為不合法。依行政訴訟法第249條第1項
    前段、第104條、民事訴訟法第95條、第78條，裁定如主文
    。
中　　華　　民　　國　　100　 年　　9　　 月　　15　　日
                    最高行政法院第七庭
                        審判長法官　蔡　進　田
                              法官　楊  惠  欽
                              法官　吳  東  都
                              法官　陳  金  圍
                              法官　江　幸　垠

以  上  正  本  證  明  與  原  本  無  異
中　　華　　民　　國　　100　 年　　9　　 月　　16　　日
　　　　　　　　　　　　　　　書記官　邱　彰　德